【裁判字號】    88,易,1689
【裁判日期】    890211
【裁判案由】    賭博
【裁判全文】
臺灣桃園地方法院刑事判決                        八十八年度易字第一六八九號
    公  訴  人  臺灣桃園地方法院檢察署檢察官
    被      告  乙○○
                丙○○
                甲○○
右列被告等因賭博案件，經檢察官提起公訴（八十八年度偵字第四三三九號、第九一
一二號），本院判決如左：
    主  文
乙○○共同連續在公眾得出入之場所賭博財物，處罰金伍仟元，如易服勞役，以參佰
元折算壹日；扣案之賭博性電動機具「小瑪莉」貳台（含ＩＣ板貳片）、賭資新臺幣
貳佰拾元及柒仟壹佰貳拾元、帳單壹紙均沒收。
丙○○共同連續在公眾得出入之場所賭博財物，處罰金伍仟元，如易服勞役，以參佰
元折算壹日；扣案之賭博性電動機具「小瑪莉」壹台（含ＩＣ板壹片）、賭資新臺幣
貳佰拾元均沒收。
甲○○共同連續在公眾得出入之場所賭博財物，處罰金壹萬元，如易服勞役，以參佰
元折算壹日；扣案之賭博性電動機具「小瑪莉」壹台（含ＩＣ板壹片）、賭資新臺幣
柒仟壹佰貳拾元、帳單壹紙均沒收。
    事  實
一、甲○○曾犯三次賭博前科，分別於民國八十年、八十四年、八十五年經本院分別
    判處罰金三千元、一萬元、五千元。又乙○○為坐落桃園縣蘆竹鄉○○路二五一
    號「半間仔小吃店」之負責人，與丙○○、甲○○二人各基於共同概括犯意聯絡
    ，丙○○於八十八年三月間（起訴書誤載為二月間某日），甲○○於同年二月底
    ，在該店公眾得出入之場所內，各擺置電動賭博機具小瑪莉一台，（起訴書誤載
    為: 及同年三月底某日，由丙○○再擺置小瑪莉機台二台，詳後述），丙○○所
    擺設之機台，以十元硬幣投入機具內，押注一次五元，若押中，則得一倍到九倍
    之積分；甲○○所擺設之機具，以十元硬幣投入機具內，押注一次一元，若押中
    ，則得二倍、五倍、十倍或五十倍之積分，積分得兌換現金，若未押中，則投入
    之硬幣則歸丙○○、甲○○所有，與不特定之人賭博財物。嗣分別於同年三月十
    二日下午二時五十分許，為警在上址查獲，並扣得丙○○擺設之上開機台（含Ｉ
    Ｃ板一片）及機台內之賭資新臺幣（下同）二百十元，及甲○○擺設之上開機臺
    （含ＩＣ板一片）及機臺內之七千一百二十元及帳單一張。
二、案經桃園縣警察局大園分局報告台灣桃園地方法院檢察署檢察官偵查起訴。
    理  由
一、訊據被告乙○○、丙○○矢口否認有何賭博犯行，被告乙○○於本院審理中辯稱
    ：被告丙○○的機台買予伊玩的，被告甲○○的機台並無兌換現金；被告丙○○
    則辯稱：機台是給乙○○打發時間玩的，且該機台不能洗分，分數僅能玩到完為
    止各云云；被告甲○○固坦承有擺設該電玩機具之事實，為辯以：伊擺設的機台
    無法洗分，分數只能玩到完，亦無何兌換現金之情云云。惟查，所查獲之上開二
    台電玩機具，均置於前揭小吃店之一樓，為被告等所自承，復有員警溫弘戊之查
    獲報告書在卷足稽（八十八年度偵字第四三三九號偵查卷第五頁），為公眾得出
    入之場所；次查，該二台電玩機具，以硬幣投入該機具，押注後視有無押中決定
    積分倍數，為「小瑪莉」機，業於八十年四月十二日查禁在案，有經濟部商業司
    修定之電子遊藝場業輔導管理作業規範可考，自屬公告查禁之賭博性電玩；再查
    ，扣案之前開二台機具，其ＩＣ板送鑑定之結果，係為具轉押注功能之電子遊戲
    機，於設計時均附有開開、洗分之裝置，此有經濟部八十八年十二月七日經（８
    ８）商字第八八０三五四七三號函附卷足憑，是被告等所辯扣案之機具無洗分之
    設計，只能把積分玩到完等語，應係飾卸之詞，無可採信；末查，被告丙○○自
    承與被告乙○○僅遠房親戚，復自承該電完機具購價須一萬元，復被告乙○○甫
    於遭查獲後之警訊筆錄中，員警問及機具內之二百十元有何意見，被告乙○○不
    為被告丙○○購予伊把玩之辯解，反沉默拒答，此皆與常情未合，應為卸詞，亦
    不足採，此外有扣案之前開電玩機具二台、賭資共七千三百三十元、及帳單一紙
    附卷，被告三人犯行均堪認定。
二、查被告三人前開擺設賭博性電玩之處所，既係供不特定人出入賭博財物之用，應
    屬公眾得出入之場所；核被告所為，均係犯刑法第二百六十六條第一項前段之在
    公眾得出入之場所賭博財物罪。被告丙○○、甲○○分別擺設前開賭博性電玩於
    被告乙○○之小吃店，供人賭博財物，被告丙○○、甲○○顯分別與被告乙○○
    有犯意之聯絡及行為之分擔，均各與被告乙○○為共同正犯。被告等先後多次於
    前揭小吃店與不特定人對賭財物，時間緊接，所犯構成要件相同，顯係基於概括
    之犯意，為連續犯，應依刑法第五十六條論以一罪，並加重其刑。爰審酌被告等
    犯罪動機、目的、手段、前科素行、破壞社會善良風氣、助長賭風及犯後之態度
    等一切情狀，各量處如主文所示之刑，並諭知罰金易服勞役之折算標準，以示懲
    儆。扣案之前開電動賭博機具二台及賭資二百十元、七千一百二十元，為當場賭
    博之器具及賭檯內之財物，均應依刑法第二百六十六條第二項之規定宣告沒收；
    帳單一紙為被告甲○○所有且為其與被告乙○○供犯罪所用之物，應依同法第三
    十八條第一項第二款規定宣告沒收。
三、公訴意旨另以：八十八年三月底某日，由丙○○再擺置小瑪莉機台二台於前揭小
    吃店內，為警查獲，被告乙○○、丙○○另又涉有刑法第二百六十六條第一項前
    段之賭博罪嫌。惟按犯罪事實，應依證據認定之，無證據不得推定其犯罪事實。
    又不能證明被告犯罪者，應諭知無罪之判決，刑事訴訟法第一百五十四條、第三
    百零一條第一項分別定有明文。訊據被告乙○○、丙○○堅詞否認有何賭博犯行
    ，被告乙○○辯稱：該二機台一台為被告丙○○所有、另一台為被告甲○○所有
    ，是伊二人寄放在該店之二樓倉庫，準備運回；被告丙○○辯稱：僅其中一部機
    台是伊的，置於該處是伊在作測試修理，並準備運回各等語。經查，於上開時、
    地查獲之機具二台，均置於該小吃店之二樓，有查獲警員所繪之二樓現場圖一紙
    及照片四張在卷可憑，又詳觀該照片，機台旁均散置紙箱及其他雜物，二樓確係
    堆放物品作為倉庫之用，又機台前亦無擺置坐倚，顯見機台並非供一般人賭博財
    物亦獲參證，是被告乙○○、丙○○上開所辯應可採信。該小吃店二樓既非公眾
    得出入之場所，復查無有供人賭博財物之事實，即不能率以賭博罪相繩，此部分
    原應為無罪之判決，惟公訴人既認此部分與前開論罪科刑部分有連續犯之裁判上
    一罪關係，爰不另為無罪之諭知。
據上論斷，應依刑事訴訟法第二百九十九條第一項前段，刑法第二十八條、第五十六
條、第二百六十六條第一項前段、第二項、第四十二條第二項、第三十八條第一項二
款，罰金罰鍰提高標準條例第一條前段、第二條，判決如主文。
本案經檢察官張尹敏到庭執行職務。
中      華      民      國      八十九      年     二     月     十一   日
                                台灣桃園地方法院刑事第四庭
                                    法  官   吳俊螢
右正本證明與原本無異。
如不服本判決，應於判決送達後十日內向本院提出上訴狀( 應附繕本 )，上訴於
臺灣高等法院。
                                    書記官   魏慧夷
中      華      民      國      八十九      年     二     月    十六    日
附錄法條：
刑法第二百六十六條
在公共場所或公眾得出入之場所賭博財物者，處一千元以下罰金，但以供人暫時娛樂
之物為賭博者，不在此限。
當場賭博之器具與在賭檯或兌換籌碼處之財物，不問屬於犯人與否，沒收之。


司法院資訊處製作；財團法人民間司法改革基金會備份。
